【裁判字號】    92,易,328
【裁判日期】    920328
【裁判案由】    公共危險等
【裁判全文】
臺灣桃園地方法院刑事判決                          九十二年度易字第三二八號
    公  訴  人  臺灣桃園地方法院檢察署檢察官
    被      告  丙○○
右列被告因公共危險等案件，經檢察官提起公訴（九十二年度偵字第二九九號），本
院判決如左：
    主  文
丙○○漏逸瓦斯氣，致生公共危險，處有期徒刑參月，如易科罰金，以參佰元折算壹
日。
    事  實
一、丙○○前有妨害自由前科，又於八十二年間因侵占案件，經台灣板橋地方法院判
    處罰金二千元，如易服勞役以三百元折算一日確定，於八十二年十二月九日繳清
    罰金（不構成累犯），猶不知警惕。其係桃園縣蘆竹鄉○○村○鄰○○路○段二
    ０八號四層樓式出租公寓之三樓之房客（起訴書誤載為九十年十二月二十五日因
    租期屆至而搬離），於九十一年十二月二十日凌晨一時許，未經該址二樓房客甲○○同意，即無故侵入他人住處二樓廚房。又其明知瓦斯為易燃易爆之氣體，竟
    打開供熱水器及瓦斯爐所用之瓦斯二桶，漏逸瓦斯氣體瀰漫整屋，致生公共危險
    ，幸經甲○○及時察覺予以制止並報警將其逮獲，始未釀成鉅災。
二、案經甲○○訴由桃園縣警察局大園分局報告台灣桃園地方法院檢察署檢察官偵察
    起訴。
     理  由
一、訊據被告丙○○固坦認侵入該屋二樓廚房及打開屋內瓦斯桶之事實，惟矢口否認
    涉有無故侵入住宅及公共危險之犯行，辯稱：伊原本欲至該屋三樓搬取留下之物
    品，因當時酒後意識不清，要至三樓須經過二樓，才誤闖二樓，打開瓦斯桶，並
    未造成公共危險云云。經查：（一）被告右揭侵入告訴人甲○○住處之廚房，並
    開啟二桶瓦斯之事實，業據其迭於警訊時及偵審中供認在卷，而被告於九十一年
    十二月二十日凌晨一時四十分許，遭警查獲，因不同意夜間訊問，至同日上午六
    時四十分始製作警訊筆錄，且被告均能了解警方詢問之意思，並為其權益辯護等
    情，業據證人即承辦員警溫弘戊於本院審理時證述在卷，並有警訊筆錄在卷足佐
    ，經核其主要情節與被告於偵審中供述均相符合，足見被告上開供述具任意性，
    應堪採信。而被告對於上開事實之供述，核與告訴人甲○○於警訊時指訴：「丙○○由桃園縣蘆竹鄉○○村○鄰○○路○段二０八號一樓侵入後，至二樓打開二
    桶瓦斯後，整個廚房、二樓充滿瓦斯味，因瓦斯嚴重外洩，隨便一點燃，即可引
    爆，使我心生畏懼。」等語、於偵查中指訴：「九十一年十二月二十日凌晨一時
    多，我聽到有人在開瓦斯的聲音，我一開門，就看到被告在我廚房，我就追他。
    」、「（被告侵入的地方是你的住處？）是。我發現他在我（住處）廚房，我追
    他時，他跑到我家旁的空地。」之情節相符（見偵卷第八頁反面至第九頁、第三
    二反面至第三三頁）。此外，並有現場照片三幀在卷足按。（二）又上開分租公
    寓二樓住有告訴人甲○○父子，四樓另住有一對夫婦等情，業據被告於本院審理
    時供述在卷，並據證人即房東乙○○於本院審理時證述屬實。而按公寓大廈之集
    合住宅處漏逸易燃氣體瓦斯，如驟遇火星，將有引燃瓦斯、甚而爆炸之可能，造
    成對其他住戶生命、財產之威脅，已足生公共危險亦甚明。被告犯行洵堪認定。
    （三）依卷附告訴人甲○○之廚房照片觀之，該廚房雖係位於樓梯通道旁，惟屬
    告訴人甲○○專用，被告未經同意且無正當理由，即擅自進入，自屬無故侵入他
    人住宅。又被告於為告訴人甲○○發現追捕時，其身上帶有打火機等情，業據被
    告於本院審理時供明在卷，則被告若欲吸煙，自可以打火機點燃，焉需開啟他人
    住處廚房二桶瓦斯桶。且被告於本院審理時復自承：自行騎乘機車至該址，並上
    二樓等情（見本院九十二年三月十四日筆錄），則被告雖有飲酒，然卻能自行騎
    乘機車至上址，並徒步上二樓，復觀之其於告訴人甲○○發現追捕時，復能迅速
    逃離現場等情以觀，顯見其當時對於外界事務之知覺理會及判斷作用與一般人無
    異，故其辯稱飲酒後精神恍惚，才有如此行為，顯係飾卸之詞，委無足採。（四
    ）雖證人即房東乙○○於本院審理時證稱：丙○○於原租約屆滿後，有口頭同意
    其續租一年，租期至九十一年十二月二十五日始屆滿等情，惟被告係侵入告訴人
    甲○○住處專用廚房，故其雖係上址三樓房客亦無權擅入他人住處廚房，故證人
    乙○○上開之證詞，亦無法解免被告犯行之成立。綜上所述，被告上開所辯，要
    屬卸責之詞，不足採信。事證明確，被告犯行洵堪認定。
二、核被告所為，係犯刑法第一百七十七條第一項之漏逸氣體罪、同法第三百零六條
    第一項之無故侵入住宅罪。其所犯上開漏逸氣體罪與間無故侵入住宅罪，有方法
    結果之牽連關係，為牽連犯，應從一重漏逸氣體罪處斷。公訴人認被告所犯上開
    二罪，犯罪各別，罪名互殊，應分論併罰，容有誤會。爰審酌被告犯罪動機、目
    的、手段、所生之危害及犯後之態度等一切情狀，量處如主文所示之刑，並諭知
    易科罰金之折算標準，以示懲儆。
據上論結，爰依刑事訴訟法第二百九十九條第一項前段，刑法第一百七十七條第一項
、第三百零六條第一項、第五十五條、第四十一條第一項前段，罰金罰鍰提高標準條
例第一條前段、第二條，判決如主文。
本案經檢察官許曉微到庭執行職務。
中      華      民      國      九十二    年     三     月    二十八    日
                                 臺灣桃園地方法院刑事第四庭
                                             法  官    邱 滋 杉
右正本證明與原本無異。
如不服本判決，應於判決送達後十日內向本院提出上訴狀( 應附繕本 )，上訴於
臺灣高等法院。
                                             書記官    周  巧  屏
中      華      民      國      九十二    年     三     月    三十一    日
附錄法條：
中華民國刑法第三百零六條第一項
無故侵入他人住宅、建築物或附連圍繞之土地或船艦者，處一年以下有期徒刑、拘役
或三百元以下罰金。
無故隱匿其內，或受退去之要求而仍留滯者，亦同。
中華民國刑法第一百七十七條第一項
漏逸或間隔蒸氣、電氣、煤氣或其他氣體，致生公共危險者，處三年以下有期徒刑、
拘役或三百元以下罰金。
因而致人於死者，處無期徒刑或七年以上有期徒刑。致重傷者，處三年以上十年以下
有期徒刑。


司法院資訊處製作；財團法人民間司法改革基金會備份。
